# 子公司利润总额为负数的情况算，计算归母净利润是否考虑所得税的影响？

提问人：wangzimo2014 时间：2022-03-17 21:55:13
请教陈版:子公司利润总额为负数的情况算，计算归母净利润是否考虑所得税的影响？
本年度母公司加上各种扣除项后利润总额为负 2000 万元，子公司A利润总额为 1500 万，子公司B为负 500 万元，在计算归母净利润时，是否考虑子公司B和母公司的所得税影响 额？

回答人：chenyiwei
归母净利润是在母子公司的税后利润基础上计算的。对于亏损子公司，其个别报表层面确认所得税费用时就要考虑本期和预计后续亏损的影响。